臺灣基隆地方法院刑事判決　
110年度易字第443號
公  訴  人  臺灣基隆地方檢察署檢察官
被      告  江奉家


上列被告因竊盜案件，經檢察官提起公訴（110年度偵字第3324
號），本院判決如下：
    主  文
江奉家犯攜帶兇器竊盜罪，累犯，處有期徒刑柒月。扣案如附表
編號一所示之物，沒收之。
    事  實
一、江奉家意圖為自己不法之所有，基於竊盜之犯意，於民國11
    0年5月8日15時許，駕駛車牌號碼000-0000號自用小客車，
    前往址設新北市○○區○○路00○00號之未營業無人居住之溫泉
    會館，江奉家將車輛停放在上址屋外，攜帶可供照明使用之
    頭燈，逕自打開上址庭院及房屋之大門而進入屋內，在屋內
    拾得客觀上具有危險性，足供作為傷害人身體、生命兇器使
    用之老虎鉗及螺絲起子各1支，持之剪斷屋內配電箱內之電
    線，將剪斷之電線集中裝入塑膠袋內，置於自己實力支配之
    下而得手，適管理人員陳建曉見屋內透出微弱燈光，出聲呼
    喊，江奉家見事機敗露，將裝袋的電線遺留現場，匆忙跳窗
    ，藏匿在屋外草叢，陳建曉聽聞窗戶聲響立即報警，嗣警方
    據報到場後查獲，並當場查扣附表所示之頭燈1個、老虎鉗
    及螺絲起子各1支。
二、案經陳建曉訴由新北市政府警察局金山分局報告臺灣基隆地
    方檢察署檢察官偵查起訴。
    理  由
壹、程序事項（關於證據能力）
    按被告以外之人於審判外之陳述，雖不符刑事訴訟法第159
    條之1至第159條之4之規定，而經當事人於審判程序同意作
    為證據，法院審酌該言詞陳述或書面陳述作成時之情況，認
    為適當者，亦得為證據；又當事人、代理人或辯護人於法院
    調查證據時，知有刑事訴訟法第159條第1項不得為證據之情
    形，而未於言詞辯論終結前聲明異議者，視為有前項之同意
    ，刑事訴訟法第159條之5定有明文。本件認定犯罪事實所引
    用之卷證資料，屬於傳聞之供述證據部分，檢察官、被告江
    奉家於本院審理時均表示沒意見，而本院審酌該等言詞陳述
    作成時之情況，並無證據證明係違背法定程序或違反陳述者
    意願所取得，且本院認為均適當得為證據，依刑事訴訟法第
    159條之5第1項之規定，應有證據能力；而其餘非供述證據
    資料，亦查無係違背法定程序而取得，自應認有證據能力。
貳、實體事項
一、事實認定
    上開犯罪事實，業據被告於檢察官訊問、本院審理時均坦承
    不諱（見偵卷第87至88頁、第119至123頁；本院卷第59頁、
    第67頁），並據證人即告訴人陳建曉於警詢及本院審理時證
    述明確（見偵卷第25至27頁；本院卷第65至67頁），復有新
    北市政府警察局金山分局扣押筆錄暨扣押物品目錄表、扣案
    頭燈、老虎鉗及螺絲起子之照片及警方現場搜證照片在卷可
    稽（見偵卷第41至45頁、第55至62頁），並有附表所示之物
    扣案可資佐證，足認被告上開不利於己之任意性自白與事實
    相符，堪予採信。從而，本案事證明確，被告犯行洵堪認定
    ，應予依法論科。
二、論罪科刑
  ㈠按刑法第321條第1項第3款之攜帶兇器竊盜罪，係以行為人攜
    帶兇器竊盜為其加重條件，此所謂兇器，其種類並無限制，
    凡客觀上足對人之生命、身體、安全構成威脅，具有危險性
    之兇器均屬之，且祇須行竊時攜帶此種具有危險性之兇器為
    已足，並不以攜帶之初有行兇之意圖為必要(最高法院79年
    台上字第5253號判例意旨參照)。又攜帶兇器，祇須行竊時
    ，攜帶具有危險性之兇器為已足，雖為行竊現場之被害人所
    有，並非被告所攜往，然被告既於行竊之際攜之為工具，在
    客觀上已足對他人之生命身體構成威脅，具有危險性，自應
    成立刑法第321條第1項第3款之攜帶兇器竊盜罪。查本件被
    告在現場拾得老虎鉗及螺絲起子，持之剪斷屋內配電箱內之
    電線而竊取，該老虎鉗及螺絲起子，屬質地堅硬之物，自屬
    客觀上足以對人之生命、身體造成危險性之兇器，依前說明
    ，該當攜帶兇器之加重竊盜行為。是核被告所為，係犯刑法
    第321條第1項第3款之攜帶兇器竊盜罪。
  ㈡本件被告偷竊之地點在新北市○○區○○路00○00號，依證人即告
    訴人陳建曉於本院審理時證述：伊是新北市○○區○○路00○00
    號房屋的管理人員，該地點以前是溫泉會館，目前沒有營業
    ，每周會有人到屋內做清潔、維護工作等語（見本院卷第65
    頁），則被告行竊地點原係溫泉會館，目前未營業且無人居
    住，自非屬住宅或有人居住之建築物，公訴意旨認被告侵入
    該址房屋竊取物品之行為，亦涉犯刑法第321條第1項第1款
    之侵入住宅或有人居住之建築物竊盜罪，容有未洽，惟此僅
    屬加重竊盜罪加重條件之減少，無庸為法條之變更。 
  ㈢被告前因施用毒品案件，經本院以105年度基簡字第921號判
    決判處有期徒刑2月確定，於105年8月17日易科罰金執行完
    畢等情，此有臺灣高等法院被告前案紀錄表在卷為憑，其於
    執行完畢後，5年以內故意再犯本件有期徒刑以上之罪，為
    累犯。依司法院大法官釋字第775號解釋意旨所示，法院應
    區分行為人所犯情節，裁量是否依刑法第47條第1項之累犯
    規定加重本刑，以避免因一律加重最低本刑，致生行為人所
    受刑罰超過其所應負擔之罪責，其人身自由因此遭受過苛之
    侵害，而不符憲法罪刑相當原則。本院衡酌被告行為之不法
    內涵與罪責程度，考量被告雖有前案紀錄，然其構成累犯之
    罪名與本案罪質不同，犯罪手段、動機顯屬有別，於其所犯
    罪名之法定刑度範圍內，審酌各項量刑事由後，已足以充分
    評價被告所應負擔罪責，認被告尚無依刑法第47條第1項規
    定加重最低本刑之必要，爰不加重其刑，以符罪刑相當原則
    及比例原則。
  ㈣爰以行為人之責任為基礎，審酌被告年值青壯，不思循正道
    取財，擅自竊取他人財物，顯然欠缺尊重他人財產權之觀念
    ，所為應予非難，且有多次竊盜前科（參見卷附臺灣高等法
    院被告前案紀錄表），再為本案同質性犯罪，顯然漠視法令
    之禁制，難認有悔改之意；惟念被告坦承犯行之犯後態度，
    兼衡被告自述高職畢業之智識程度、從事水電工作、喪偶、
    子女已成年之家庭狀況（見本院卷第69頁）暨其之犯罪動機
    、目的、手段、所竊得財物價值、迄今尚未賠償被害人損失
    等一切情狀，量處如主文所示之刑，以資儆懲。
  ㈤扣案如附表編號一所示之頭燈1個，係被告所有供犯罪所用之
    物，業據被告自承在卷（見偵卷第120頁；本院卷第61頁）
    ，應依刑法第38條第2項前段規定，宣告沒收。另扣案如附
    表編號二所示之老虎鉗及螺絲起子各1支，雖係被告本件犯
    行所用之物，然被告否認屬其所有之物，參之證人陳建曉於
    本院審理證稱扣案之螺絲起子是維護工作時留在屋內的工具
    ，老處鉗不是現場的工具等語（見本院卷第65頁），上開扣
    案物，既非屬被告所有，且無證據證明係第三人無正當理由
    提供，尚無從宣告沒收或追徵。
據上論斷，應依刑事訴訟法第284條之1、第299條第1項前段，刑
法第321條第1項第3款，刑法第47條第1項、第38條第2項前段，
刑法施行法第1條之1第1項，判決如主文。
本案經檢察官林渝鈞提起公訴，檢察官陳宜愔到庭執行職務。
中　　華　　民　　國　　110 　年　　11　　月　　26　　日
                  刑事第五庭  法  官      鄭虹真
以上正本證明與原本無異。
如不服本判決應於收受送達後20日內向本院提出上訴書狀，並應
敘述具體理由；其未敘述上訴理由者，應於上訴期間屆滿後20日
內向本院補提理由書(均須按他造當事人之人數附繕本）「切勿
逕送上級法院」。
中　　華　　民　　國　　110 　年　　11　　月　　26　　日
                              書記官      洪幸如   
附表：
編號 物品名稱 備註  一 頭燈1個 被告所有，且供其犯罪所用  二 老虎鉗1支、螺絲起子1支 非屬被告所有之物 

附錄本案論罪科刑法條全文：
中華民國刑法第321條
犯前條第1項、第2項之罪而有下列情形之一者，處6月以上5年以
下有期徒刑，得併科50萬元以下罰金：
一、侵入住宅或有人居住之建築物、船艦或隱匿其內而犯之。
二、毀越門窗、牆垣或其他安全設備而犯之。
三、攜帶兇器而犯之。
四、結夥三人以上而犯之。
五、乘火災、水災或其他災害之際而犯之。
六、在車站、港埠、航空站或其他供水、陸、空公眾運輸之舟、
    車、航空機內而犯之。
前項之未遂犯罰之。